# 应收利息计提问题

提问人：dageyang 时间：2022-07-29 19:56:15
请教各位大佬，公司目前有四笔大额存单都是 5 月份存入的，两笔是三年期的，其中三年期的分别是承兑质押保证金 1000 万元和长期借款保证金 5000 万元， 1 年期的为承兑保证金 1000 万元， 6个月为期权业务保证金 1000 万元，截止到 6 月 30 日均未到期，是否需要计提利息？

回答人：chenyiwei
从主帖信息来看，这些大额存单同时作为借款、开具银行承兑汇票等用途的保证金，在相应的事项结束之前是不可能动用的，也就是将持有至到期，属于以摊余成本计量的金融资产。因此，其期末可以按约定的定期存款利率计提利息，计入相应科目的“应计利息”明细科目内，不可列入“应收利息”科目和报表项目。